臺灣臺中地方法院刑事判決　　　　　　　96年度易字第5929號
公　訴　人　臺灣臺中地方法院檢察署檢察官
被　　　告　乙○○
上列被告因竊盜案件，經檢察官提起公訴（九十六年度偵字第二
六六四九號），被告於本院行準備程序時就被訴事實為有罪之陳
述，經聽取當事人意見後，由本院裁定進行簡式審判程序，判決
如下：
    主    文
乙○○攜帶兇器竊盜，累犯，處有期徒刑壹年拾月。扣案之十字
起子、板手各壹支均沒收。
    犯罪事實
一、乙○○前因竊盜案件經本院以八十八年豐簡字第五六七號判
    處有期徒刑三月，緩刑二年；嗣於緩刑期間再犯竊盜案件，
    經臺灣高等法院臺中分院以八十九年度上易字第二四八九號
    判處有期徒刑一年六月；又因施用第一級、第二級毒品，經
    本院以九十年度訴字第六二號判期徒刑七月、五月。上開三
    罪定應執行有期徒刑二年三月，與上開撤銷緩刑之有期徒刑
    三月接續執行，於九十二年九月十二日假釋出監。於假釋期
    間再因竊盜案件，經本院以九十二年度易字第一七六七號判
    處有期徒刑三年，並因施用第二級毒品經本院以九十三年度
    易字第八五九號判處有期徒刑六月。上開二罪定應執行有期
    徒刑三年四月，與上開殘刑十月二十八日接續執行，甫於九
    十六年十月二十二日縮刑假釋付保護管束期滿，執行完畢。
    猶不知悔改，竟意圖為自己不法之所有，於九十六年十月二
    十四日凌晨三時許，在臺中市○○區○○路二段十一巷十三
    之三號前，先持客觀上足以為兇器之十字起子將汽車車窗敲
    破，再持客觀上足以為兇器之扳手破壞汽車電門鎖之方式，
    竊取甲○○所管理使用之車牌號碼ＯＫ－八一八八號自用小
    客車。又乙○○為逃避查緝，並改懸掛其向不知情之友人賴
    文山所借得之車牌號碼ＰＣ－七七三九號車牌。嗣乙○○於
    九十六年十一月六日晚上七時許，在臺中縣后里鄉○○路二
    之十二號前遭警查獲，並扣得上開遭竊車輛（已發還）、Ｐ
    Ｃ－七七三九號車牌二面（已發還）、鑰匙二支、十字起子
    及扳手各一支等物。
二、案經臺中市警察局第五分局報請臺灣臺中地方法院檢察署檢
    察官偵查起訴。
    理    由
一、上揭犯罪事實，業據被告乙○○於警詢、偵查及本院審理時
    均坦承不諱，核與被害人甲○○及證人賴文山於警詢時之陳
    述相符，並有車籍查詢基本資料詳細畫面二紙、臺中市警察
    局第五分局扣押物品目錄表一紙、贓物認領保管單二紙及現
    場照片影本七張等在卷可稽，復有十字起子及扳手各一支扣
    案可證，足認被告之自白與事實相符，應可採信。本件事證
    明確，被告竊盜犯行，堪予認定。
二、按刑法第三百二十一條第一項第三款之攜帶兇器竊盜罪，係
    以行為人攜帶兇器竊盜為其加重條件，此所謂兇器，其種類
    並無限制，凡客觀上足對人之生命、身體、安全構成威脅，
    具有危險性之兇器均屬之，且祇須行竊時攜帶此種具有危險
    性之兇器為已足，並不以攜帶之初有行兇之意圖為必要（最
    高法院七十九年台上字第五二五三號判例意旨參照）。被告
    所使用之上開竊盜工具「十字起子及板手」均為金屬材質，
    足以為殺傷人之生命、身體之器械，要係具有危險性之兇器
    無誤。核被告乙○○所為，係犯刑法第三百二十一條第一項
    第三款之攜帶兇器竊盜罪。又被告前因竊盜案件經本院以八
    十八年豐簡字第五六七號判處有期徒刑三月，緩刑二年；嗣
    於緩刑期間再犯竊盜案件，經臺灣高等法院臺中分院以八十
    九年度上易字第二四八九號判處有期徒刑一年六月；又因施
    用第一級、第二級毒品，經本院以九十年度訴字第六二號判
    期徒刑七月、五月。上開三罪定應執行有期徒刑二年三月，
    與上開撤銷緩刑之有期徒刑三月接續執行，於九十二年九月
    十二日假釋出監。於假釋期間再因竊盜案件，經本院以九十
    二年度易字第一七六七號判處有期徒刑三年，並因施用第二
    級毒品經本院以九十三年度易字第八五九號判處有期徒刑六
    月。上開二罪定應執行有期徒刑三年四月，與上開殘刑十月
    二十八日接續執行，甫於九十六年十月二十二日縮刑假釋付
    保護管束期滿，執行完畢，有臺灣高等法院被告前案紀錄一
    份在卷可稽。其於受有期徒刑之執行完畢後，五年內故意再
    犯本件有期徒刑以上之罪，為累犯，應依刑法第四十七條第
    一項規定，加重其刑。
三、爰審酌被告曾有多次竊盜前科，仍不知悔悟，年僅二十七歲
    ，正值青壯之年，卻不思以正途賺取所需，竟一而再、再而
    三為竊盜行為，自不宜輕判，並審酌其犯後尚能坦承犯行，
    及其犯罪之動機、目的、攜帶兇器竊盜之手段等一切情狀，
    量處如主文所示之刑。
四、另扣案之十字起子、板手各一支，係被告所有且供犯本件之
    罪所用之物，業據被告供明在卷，爰依刑法第三十八條第一
    項第二款規定，宣告沒收之。另扣案之鑰匙二支非屬被告所
    有，亦經被告陳明在卷，爰不予宣告沒收，附此敘明。
據上論斷，應依刑事訴訟法第二百七十三條之一第一項、第二百
九十九條第一項前段，刑法第三百二十一條第一項第三款、第四
十七條第一項、第三十八條第一項第二款，判決如主文。
本案經檢察官丙○○到庭執行職務。
中　　華　　民　　國　　96　　年　　12　　月　　27　　日
                  刑事第十六庭    法  官  周玉蘭
上正本證明與原本無異。
如不服本判決，應於收受送達後十日內向本院提出上訴書狀（應
敘述具體理由並附繕本）。
上訴書狀如未敘述理由，應於上訴期間屆滿後二十日內補提理由
書於本院。
                                  書記官  許素珍
中　　華　　民　　國　　96　　年　　12　　月　　27　　日
附錄本案論罪科刑法條：
中華民國刑法第321條：
犯竊盜罪而有左列情形之一者，處6月以上、5年以下有期徒刑：
一  於夜間侵入住宅或有人居住之建築物、船艦或隱匿其內而犯
    之者。
二  毀越門扇、牆垣或其他安全設備而犯之者。
三  攜帶兇器而犯之者。
四  結夥三人以上而犯之者。
五  乘火災、水災或其他災害之際而犯之者。
六  在車站或埠頭而犯之者。
前項之未遂犯罰之。
